臺灣桃園地方法院小額民事判決
111年度桃原小字第15號
原      告  林薌薌  
被      告  江寶珠  
上列當事人間請求損害賠償事件，本院於民國111年5月19日言詞
辯論終結，判決如下：
    主    文
一、被告應給付原告新臺幣33,780元，及自民國一一一年三月十
    九日起至清償日止，按年息百分之五計算之利息。
二、原告其餘之訴駁回。
三、訴訟費用新臺幣1,000元，由被告負擔新臺幣630元，餘由原
    告負擔。
四、本判決第一項得假執行。
    事實及理由
壹、程序方面：
    被告經合法通知，無正當理由而未於言詞辯論期日到場，且
    核無民事訴訟法第386 條所列各款情形，爰依民事訴訟法第
    436條之23、第436條第2項、第385條第1項前段之規定，依
    原告之聲請（見本院卷第44頁背面），由其一造辯論而為判
    決。
貳、實體方面：
一、原告主張：原告於民國110年5月4日15時30分許前某時，將
    訴外人駱國明所有之車牌號碼000-0000號自用小客車（下稱
    系爭車輛），停放在桃園市○○區○○路0段000巷00號之瑞豐國
    小內之停車格中，而於同日15時30分許，被告駕駛車牌號碼
    000-0000號自用小客車（下稱肇事車輛）欲自上址學校離去
    ，倒車時卻不慎撞擊系爭車輛，致系爭車輛受有損害，而支
    出修繕費用新臺幣（下同）33,780元。被告嗣後與原告進行
    調解時，被告之態度惡劣，且迄今不聞不問，致原告心裡產
    生很大之壓力，而受有精神慰撫金20,000元之損害，而駱國
    明已將系爭車輛之損害賠償債權讓與原告，因而依民法侵權
    行為及債權讓與之法律關係提起本件訴訟，請求被告賠償。
    並聲明：被告應給付原告53,780元，及自起訴狀繕本送達翌
    日起至清償日止，按週年利率5 ％計算之利息。
二、被告經合法通知，未於言詞辯論期日到場，亦未提出書狀作
    何聲明或陳述。
三、本院得心證之理由：
　㈠按因故意或過失，不法侵害他人之權利者，負損害賠償責任
    。汽車、機車或其他非依軌道行駛之動力車輛，在使用中加
    損害於他人者，駕駛人應賠償因此所生之損害，民法第184
    條第1 項前段、第191 條之2 前段分別定有明文。又汽車倒
    車時，應依下列規定：二、應謹慎緩慢後倒，並應注意其他
    車輛及行人，道路交通安全規則第110條第2款定有明文。經
    查，原告主張前開事實，有調查紀錄表及現場照片等（見本
    院卷第16至18頁、第20頁）附卷可佐，經核與原告所述無訛
    ；又被告已於相當時期受合法通知，猶於言詞辯論期日不到
    場，亦未提出準備書狀予以爭執，是依民事訴訟法第436條
    之23準用第436條第2項適用第280條第3項準用第1項規定，
    應認被告就原告主張之事實視同自認，是本院綜合本件調查
    證據之結果及全辯論意旨，堪信原告之主張為真實。則原告
    請求被告負侵權行為損害賠償責任，核屬有據。
　㈡又負損害賠償責任者，除法律另有規定或契約另有訂定外，
    應回復他方損害發生前之原狀，且債權人得請求支付回復原
    狀所必要之費用，以代回復原狀，民法第213 條第1 、3 項
    定有明文。再物被毀損者，被害人除得依民法第196 條行使
    權利外，亦得依第213 條第3 項請求支付回復原狀所必要之
    費用，最高法院107 年度台上字第1618號民事判決參照。債
    權人所得請求者既為回復原狀之必要費用，倘以修復費用為
    估定其回復原狀費用之標準，則修理材料以新品換舊品時，
    即應予折舊，最高法院96年度台上字第854號民事判決意旨
    可資參照。另依行政院財政部發布之固定資產耐用年數表及
    固定資產折舊率表規定，汽車如非屬運輸業用客車、貨車，
    耐用年數為5 年，依定率遞減法每年折舊千分之369 ，其最
    後1年之折舊額，加歷年折舊累計額，總和不得超過該資產
    成本原額之10分之9 。經查，系爭車輛修理費用總計為66,3
    01元（含鈑金費用20,174元、烤漆費用13,490元、引擎工資
    費用1,821元及零件費用30,816元）乙情，有估價單（見本
    院卷第5至6頁）在卷可稽，惟零件費用既係以舊換新，即應
    計算折舊，而系爭車輛為自用小客車，非屬運輸業用客車、
    貨車，且出廠日係107年11月乙節，有車號查詢汽車車籍資
    料（見本院個資卷）附卷可參，系爭車輛至本件車禍事故發
    生之110年5月4日止，已使用2年7月期間，則揆諸上開折舊
    規定，零件部分費用折舊後之金額應為9,629元（計算式詳
    如附表），另加計鈑金費用20,174元、烤漆費用13,490元及
    引擎工資費用1,821元，則系爭車輛修復之費用應為45,114
    元（計算式：9,629＋20,174＋13,490＋1,821＝45,114）。又駱
    國明業將上開債權讓與原告乙情，亦有債權讓與證明書（見
    本院卷第24頁）在卷可參，而原告僅請求被告給付修復費用
    33,780元（見本院卷第4頁背面），並無不利被告之處，自
    無不可。從而，原告請求被告給付系爭車輛之修復費用33,7
    80元，於法有據，應予准許。
　㈢至原告雖另請求精神慰撫金20,000元等語（見本院卷第4頁背
    面）。然不法侵害他人之身體、健康、名譽、自由、信用、
    隱私、貞操，或不法侵害其他人格法益而情節重大者，被害
    人雖非財產上之損害，亦得請求賠償相當之金額，民法第19
    5條第1項前段定有明文。經查，被告駕駛肇事車輛不慎撞擊
    系爭車輛，致系爭車輛受有損害乙情，業經本院認定如上，
    而被告駕駛肇事車輛撞擊系爭車輛時，原告並未在系爭車輛
    上等節，亦經原告於警詢時所供認（見本院卷第18頁），足
    見原告當時並無任何受傷之情，再原告迄於言詞辯論終結時
    ，均未提出任何事證可資證明其身體、健康、名譽、自由、
    信用、隱私、貞操或其他人格法益有因系爭交通事故而受有
    損害之情，揆諸上開規定，原告此部分之請求，顯屬無據，
    不足憑採。
四、末按給付無確定期限者，債務人於債權人得請求給付時，經
    其催告而未為給付，自受催告時起，負遲延責任。其經債權
    人起訴而送達訴狀，或依督促程序送達支付命令，或為其他
    相類之行為者，與催告有同一之效力；又遲延之債務，以支
    付金錢為標的者，債權人得請求依法定利率計算之遲延利息
    ，而應付利息之債務，其利率未經約定，亦無法律可據者，
    週年利率為5 ％，民法第229 條第2 項、第233 條第1 項前
    段及第203 條分別定有明文。查，本件原告請求被告賠償33
    ,780元部分，係以支付金錢為標的，且無確定期限，又未約
    定利息，則被告應自受催告時起，負遲延責任，則原告就上
    述得請求之金額，併請求自起訴狀繕本送達被告之翌日即11
    1年3月19日（於111年3月8日寄存送達桃園市政府警察局中
    壢分局仁愛派出所，見本院卷第12頁）起至清償日止，按年
    息5 ％計算之利息，同為有據。
五、綜上所述，原告依民法侵權行為及債權讓與之法律關係，請
    求被告給付33,780元，及自111年3月19日起至清償日止，按
    週年利率5 ％計算之利息，為有理由，應予准許。
六、本件原告勝訴部分係依民事訴訟法第436 條之8適用小額訴
    訟程序所為被告敗訴之判決，爰依同法第436條之20之規定
    ，依職權宣告假執行。
七、訴訟費用負擔之依據：民事訴訟法第79條，並依同法第436
    條之19第1 項規定，確定訴訟費用額為原告繳納之裁判費1,
    000元，並諭知如主文第3項所示。　
中　　華　　民　　國　　111 　年　　5 　　月　　27　　日
                  桃園簡易庭  法  官  顏嘉漢
以上為正本係照原本作成。
如不服本判決，應於送達後20日內，向本院提出上訴狀並表明上
訴理由，如於本判決宣示後送達前提起上訴者，應於判決送達後
20日內補提上訴理由書（須附繕本）。
如委任律師提起上訴者，應一併繳納上訴審裁判費。   
中　　華　　民　　國　　111 　年　　5 　　月　　27　　日
                              書記官  楊上毅
附表
折舊時間           金額
第1年折舊值        30,816×0.369=11,371
第1年折舊後價值    30,816-11,371=19,445
第2年折舊值        19,445×0.369=7,175
第2年折舊後價值    19,445-7,175=12,270
第3年折舊值        12,270×0.369×(7/12)=2,641
第3年折舊後價值    12,270-2,641=9,629

附錄：
一、民事訴訟法第436條之24第2項：
    對於小額程序之第一審裁判上訴或抗告，非以其違背法令為
    理由，不得為之。
二、民事訴訟法第436條之25：
    上訴狀內應記載上訴理由，表明下列各款事項：
    (一)原判決所違背之法令及其具體內容。
    (二)依訴訟資料可認為原判決有違背法令之具體事實。
三、民事訴訟法第471條第1項：（依同法第436條之32第2項規定
    於小額事件之上訴程序準用之）
    上訴狀內未表明上訴理由者，上訴人應於提起上訴後20日內
    ，提出理由書於原第二審法院；未提出者，毌庸命其補正，
    由原第二審法院以裁定駁回之。